【裁判字號】    95,交聲,333
【裁判日期】    950630
【裁判案由】    違反道路交通管理處罰條例聲明異議
【裁判全文】
臺灣臺北地方法院交通事件裁定         95年度交聲字第333號
異議人即
受處分人    甲○○
上列異議人即受處分人因違反道路交通管理處罰條例案件，對於
台北市交通事件裁決所中華民國95年3月23日所為之處分（原處
分案號：北市裁二字第裁22-ABK305813號），聲明異議，本院裁
定如下：
    主  文
異議駁回。
    理  由
一、按汽車駕駛人於行駛道路時，使用手持式行動電話進行撥接
    或通話者，處新台幣（下同）3千元罰鍰，道路交通管理處
    罰條例第31條之1第1項定有明文。
二、本件異議人即受處分人甲○○駕駛車號5D-3828號自用小客
    車於民國95年2月15日下午4時30分許，沿台北市○○街由東
    往西行駛至光復北路口停等紅燈時，使用手持式行動電話進
    行通話，經台北市政府警察局松山分局交通分隊警員賴嘉賢
    攔停，以受處分人有違反前揭道路交通管理處罰條例第31條
    之1第1項規定之行為當場掣單舉發，受處分人向原處分機關
    提出申訴，經原處分機關請舉發單位調查結果，仍認受處分
    人駕駛汽車確有前述違規行為，原處分機關乃依道路交通管
    理處罰條例第31條之1第1項及違反道路交通管理事件統一裁
    罰基準表等規定，於95年3月23日以北市裁二字第裁22-ABK3
    05813號裁決書就上開違規行為裁處罰鍰3千元。
三、訊據受處分人固不否認其確於上開時間行經該路段為警攔停
    ，惟否認有何違反道路交通管理處罰條例之行為，辯稱：其
    當時並無手持行動電話撥接，可能是在調整PDA，該PDA有語
    音聲控云云。經查：受處分人駕駛其所有之前開車輛於上揭
    時、地，違規使用手持式行動電話進行通話之事實，業據證
    人即舉發員警賴嘉賢於本院調查時以具結擔保其供述之真實
    性證稱：當時受處分人開著前揭自用小客車沿延壽街東往西
    方向，行駛至光復北路口停等紅燈，其騎著警用機車由延壽
    街西往東方向行駛，看到受處分人停等紅燈時左手拿著電話
    放在耳邊撥接通話，其遂將機車停在受處分人車子的左邊，
    確定他確實是在講電話，就敲他的車窗請他靠邊停等語（見
    本院95年6月1日筆錄第3頁）；按證人賴嘉賢乃為原處分機
    關所認定受處分人有前開違規行為之原證人，其到庭並在本
    院法官面前以言詞供述受處分人有前開違規事實，本院由其
    上開供述已得有受處分人確有上開違規行為之心證，且於本
    件卷存證據資料內並無任何積極證據足以證明證人上開供述
    係屬虛偽，亦無有足以令人顯信證人賴嘉賢其供述為不可採
    之品性證據或前科證據存在，本院自不得僅以證人賴嘉賢為
    本件開單告發受處分人之員警而全盤抹煞其所具有之原證人
    資格；受處分人雖以前詞置辯，惟對於前開證人之供述並無
    法舉出或請求本院調查任何對其有利之證據資料，以使本院
    對證人所供述受處分人違規之事實產生任何合理之懷疑，且
    交通警察掣單舉發違反道路交通管理處罰條例所列之違規事
    實，本質上為行政處分，係公務員基於職務上之權力，依法
    就特定之具體事件所為之具公法上效果之單方面行政行為，
    基於公務員為公法上行為具有公信力之原則，該行政行為當
    可被推定為真正，其據以依法處分之事實認定亦為正確無誤
    。從而，受處分人前開所辯，尚難採信。本件事證已臻明確
    ，受處分人之上揭違規行為堪予認定。
四、綜上所述，受處分人確有在上開時、地駕車使用手持式行動
    電話進行通話之違規行為，自屬違反道路交通管理處罰條例
    第31條之1第1項之規定，原處分機關依道路交通管理處罰條
    例第31條之1第1項及違反道路交通管理事件統一裁罰基準表
    等規定，於95年3月23日以北市裁二字第裁22-ABK305813號
    裁處受處分人罰鍰3千元，經核並無違誤。本件受處分人之
    異議為無理由，應予駁回。
據上論斷，依道路交通案件處理辦法第19條，裁定如主文。
中    華    民    國    95    年    6     月    30    日
                    交通法庭  法  官  蕭清清
如不服本裁定應於裁定送達後5日內向本院提出抗告狀。
                              書記官  劉麗英
中    華    民    國    95    年    7     月    3     日


司法院資訊處製作；財團法人民間司法改革基金會備份。
